【裁判字號】    97,訴,490
【裁判日期】    980603
【裁判案由】    損害賠償
【裁判全文】
臺灣基隆地方法院民事判決               97年度訴字第490號
原      告  丙○○
訴訟代理人  陳緯慶律師
被      告  甲○○
            乙○○
共      同
訴訟代理人  侯傑中律師
複  代理人  張漢榮律師
上列當事人間因損害賠償事件，原告提起附帶民事訴訟，經刑事
庭移送而來，本院於民國98年5月20日言詞辯論終結，判決如下
：
    主  文
被告甲○○應給付原告新臺幣參拾壹萬伍仟貳佰伍拾伍元，及自
民國九十七年七月三日起至清償日止，按年息百分之五計算之利
息。
被告乙○○應給付原告新臺幣貳拾貳萬貳仟壹佰壹拾貳元及自民
國九十七年七月五日起至清償日止，按年息百分之五計算之利息
。
原告其餘之訴駁回。
訴訟費用由被告甲○○負擔百分之三十一，被告乙○○負擔百分
之二十二，餘由原告負擔。
本判決第一項於原告以新臺幣壹拾壹萬元為被告供擔保後，得假
執行。但被告甲○○如以新臺幣參拾壹萬伍仟貳佰伍拾伍元為原
告預供擔保，得免為假執行。
本判決第二項於原告以新臺幣捌萬元為被告供擔保後，得假執行
。但被告乙○○如以新臺幣貳拾貳萬貳仟壹佰壹拾貳元為原告預
供擔保，得免為假執行。
原告其餘假執行之聲請駁回。
    事實及理由
壹、原告方面：
一、緣原告與被告甲○○等2人為鄰居，於民國96年8月1日傍晚
    6時許，因原告於門前隔馬路之小山坡挖泥土種植蔬菜，泥
    土堆放於被告甲○○家旁用於灌溉蔬菜之水塔旁，被告甲○○以原告之挖掘行為造成被告甲○○家旁之水塔傾斜，詐騙
    原告前往被告甲○○家旁之水塔邊查看。詎料，當原告為探
    明真象以釐清責任，走至被告甲○○家旁之水塔邊查看時，
    被告甲○○竟出其不意，手持木棍攻擊原告之左胸，造成原
    告當場頓感胸悶、口腔中有血腥味與身體不適，有行政院衛
    生署署立基隆醫院驗傷診斷證明書可稽。而原告遭攻擊後，
    轉身欲逃離現場，復遭被告甲○○將其反制於被告甲○○家
    旁之水池中，致已受傷之原告無法呼吸，於原告拼命掙脫站
    離水面之際，被告甲○○由後方拉扯，原告於情急之下隨手
    拾起水池邊之木棍，便往被告甲○○之頭部揮去，但因原告
    已受傷身體不適無法呼吸，旋即遭被告制伏並再度壓制於水
    中，直至被告甲○○之母聞訊趕來阻止，被告甲○○始停手
    。嗣後被告乙○○聞訊前來，於目睹其父（即被告甲○○）
    受傷後，即基於傷害之故意，徒手揮拳朝原告臉部毆打並用
    腳踢之，致丙○○左眼眼窩底閉鎖性骨折、眼球凹陷併0.5
    ×0.3公分撕裂傷，經送往行政院衛生署署立基隆醫院急救
    ，當日晚間10時13分，隨即發出病危通知書，足知原告受傷
    之嚴重。以上被告傷害行為，刑事部分業經臺灣基隆地方法
    院檢察署檢察官提起公訴，本院刑事庭判決被告成立傷害罪
    各處有期徒刑3月，嗣被告上訴，經台灣高等法院刑事庭駁
    回上訴確定，被告等確有傷害原告之侵權行為，依據民法第
    184條第1項、第193條第1項、第195條第1項前段之規定，被
    告應對原告負損害賠償責任。
二、有關被告就原告眼睛受傷之部份所為之抗辯，為推諉之詞實
    不足採，理由如下：
（一）因醫院急診室急救流程，急診醫師通常僅做急救與外部判
      斷，有關內部真正問題，會先以儀器檢查採證，後交由該
      院專科醫師處理，縱急診醫師未載明，惟該X光片有原告
      之病歷號碼，係無從造假。故原告於96年8月1日至署立基
      隆醫院急救，急診醫師雖僅記載外傷與氣血胸部份，未記
      載左眼眼窩底閉鎖性骨折、眼球凹陷，惟當日署立基隆醫
      院有該做腦部X光片照像，係符合醫院急診室急救流程，
      故該照片係物證無從造假，該照片後經函詢署立醫院後，
      確認原告之左眼眼窩底當時斷裂（即醫學上所謂閉鎖性骨
      折）無誤。
（二）復原告於97年10月19日，前往長庚醫院就診，並安排拍攝
      腦斷層發現原告眼球凹陷之原因，係大面積眼底板破裂（
      即左眼眼窩底閉鎖性骨折），詳載於長庚醫院醫院診療記
      錄與診斷書，後經長庚醫院醫院回函明確指出：若病患於
      此期間確實無接受任何治療，與病患10月19日至本院眼科
      ……無法自行復原之傷勢，有直接因果關係。
（三）綜上所述，原告左臉於96年8月1日受被告乙○○攻擊，當
      場發生左眼眼窩底閉鎖性骨折，經醫學證明該骨折係無法
      自行回復，宜接受骨折修補及人工骨置入手術，若不修補
      將使眼球不斷凹陷，影響外官與視力。故原告所受之傷害
      與被告乙○○之加害行為有直接因果關係，實無庸置疑。
五、故原告請求被告賠償下列損害，損害臚列如下：
（一）就被告甲○○應賠償原告下列之損失：
   1、財產上之損害：即支出醫療費用，包括急救費、診斷費、
      醫藥費、住院費、交通費、復健費等以醫療上所必要者為
      限，新台幣（下同）2,247元，看護之費用為8,400元，合
      計為10,647元。
   2、非財產上之損害：查原告遭被告甲○○攻擊後（出手之重
      欲至人於死地），造成原告當場受有左側外傷性氣血胸、
      肋骨斷裂送至署立基隆醫院急診時，因傷勢嚴重醫院發出
      病危通知單，致原告正值壯年，卻面臨與死神搏鬥之恐懼
      。復又遭被告等以言語恐嚇威脅（要告到讓原告被關，家
      中妻小六口無法生活）。目前原告對嚴重後遺症（工作過
      程中常感胸悶與胸痛與提重物與內臟器官移位，醫師評估
      須再次開刀治療）仍持續不斷接受追蹤治療，致陷原告生
      活吃緊無所依靠。另被告甲○○對自己之犯行，不思己過
      ，對原告之正當防衛行為向本院起訴要求原告賠償100萬
      元，顯見被告故意為此侵權行為。故原告精神上之痛苦實
      難以筆墨形容，故請求精神慰撫金新台幣50萬元。財產與
      非財產上之損害，總計510,647元。
（二）就被告乙○○應賠償原告下列之損失：
   1、財產上之損害：即支出醫療費用，包括急救費、診斷費、
      醫藥費、住院費、交通費、復健費等以醫療上所必要者為
      11,744元。
   2、非財產上之損害：原告遭被告乙○○等攻擊後，造成原告
      當場受有左眼眼窩底閉鎖性骨折眼球凹陷，併0.5×0.3公
      分撕裂傷，送至署立基隆醫院急診時，惟因傷勢嚴重，故
      造成眼傷無法同時醫治，醫治療程必須延遲3個月，復開
      刀過程與回復期長達3個月，造成原告6個月來生活如同盲
      人，嚴重影響生活機能，無法工作。目前仍須接受追蹤治
      療因外力所造成嚴重後遺症（又工作時常不自主眼痛、流
      淚），致陷原告生活吃緊無所依靠。原告精神上之痛苦實
      難以筆墨形容，故請求精神慰撫金新台幣30萬元。財產與
      非財產上之損害，總計：311,744元。
（三）就被告甲○○與被告乙○○應連帶賠償原告喪失勞動力之
      損失：
   1、因被告甲○○與被告乙○○於96年8月1日傷害原告，原告
      當日掛急診就醫至96年8月8日出院休養，復於96年9月12
      日至署立基隆醫院醫治眼傷，惟因傷勢嚴重醫師認定須休
      養治療（恐併發後遺症）至穩定後方得手術，故於96年11
      月1日至基隆市長庚醫院進行第二次手術開刀，故完全無
      法工作前後合計共3個月。
   2、原告復於96年11月1日至基隆市長庚醫院進行手術開刀（
      骨折修補及人工骨置入手術），直至97年1月31日（又被
      告為職業駕駛對他人之安全負有法律上之責任，故眼睛傷
      害未為痊癒時，不敢冒然工作，怕損害他人之權利）稍能
      正常工作，便立即工作，故無法工作前後合計共3個月（
      即96年11月1日至97年1月31日）。
   3、又原告為自96年8月1日起至97年1月31日，係因左側外傷
      性氣血胸、肋骨斷裂受傷與左眼眼窩底閉鎖性骨折眼球凹
      陷，併0.5×0.3公分撕裂傷，其所須開刀與修養時間均依
      醫學經驗法則所憑估係屬民事訴訟法第278條第1項事實於
      法院已顯著…，無庸舉證。
   4、而原告為計程車司機，每月薪資有基隆市計程車駕駛職業
      工會函與北區國稅局函示課稅標準，足證原告每月之收入
      扣除加油等必要開銷至少有30,000元之損失，共6個月，
      合計損失180,000元。
   5、按最高法院66年台上字第2115號判例、67年台上字第1737
      號判例意旨觀：「…共同侵權行為人…，苟各行為人之過
      失行為其所生損害之共同原因，即所謂行為關連共同，亦
      足成立共同侵權行為，依民法第185條第1項之規定，各過
      失行為人對於被害人應負全部損害之連帶賠償責任」。故
      原告上開喪失勞動力之損害共同原因，源自被告甲○○與
      被告乙○○二人之故意行為，故被告二人應依民法第185
      條第1項之規定，對原告喪失勞動力之全部損失負連帶賠
      償責任，至為明確。
六、基於前述，聲明：
（一）被告甲○○應給付原告510,647元，及自起訴狀送達被告
      之翌日起至清償日止，按年率百分之五計算之利息。
（二）被告乙○○應給付原告311,744元，及自起訴狀送達被告
      之翌日起至清償日止，按年率百分之五計算之利息。
（三）被告2人應連帶給付原告18萬元，及自起訴狀送達被告之
      翌日起至清償日止，按年率百分之五計算之利息。
（四）願供擔保，請准宣告假執行。
貳、被告方面：
一、被告承認原告與被告2人刑事責任部分，經本院刑事庭以97
    年度易字第317號判決判處被告甲○○、乙○○傷害人之身
    體，各處有期徒刑三月，原告丙○○傷害人之身體，處有期
    徒刑二月，均得易科罰金。後檢察官及甲○○、乙○○、丙○○均提起上訴，經台灣高等法院以97年度上易字第2826號
    駁回上訴確定。
二、被告甲○○承認對原告提起侵權行為損害賠償之請求，經本
    院民事庭以97年度訴字第 491號判決丙○○應給付甲○○12
    萬元整及自民國九十七年七月四日起至清償日止，按年息百
    分之五計算之利息。
三、被告抗辯原告起訴狀所載事件之經過，並非對於事實之全貌
    ，96年8月1日下午將近六時，被告甲○○與妻子自後山運動
    下來，到家門前，見原告在門前隔馬路掘小山坡的泥土，泥
    土四處亂堆放致被告甲○○家裡用於灌溉蔬菜的水塔因土石
    堆積而滑移，被告甲○○請原告不要再掘土往下堆，原告即
    稱該地是他們以前讓給舊屋主，本來就是他的權利，被告甲○○回稱這與其無關，伊買的時候現狀就是如此，原告聞言
    即拿木條要砸被告甲○○，但2次均未砸中，其後即揚言說
    要殺被告甲○○，旋即繞回倉庫拿鐵鎚、鐮刀，分持於左右
    手，從絲瓜棚旁的水塔跳下來，原告撞倒絲瓜棚的木條，摔
    倒後爬起，即以殺人之犯意追打被告甲○○，被告甲○○頭
    部遭被告用鐵鎚擊打6、7次，造成頭部嚴重之撕裂傷，是以
    ，原告所主張之事實，與實際發生之情形有所扞格，案發當
    天，係原告自被告甲○○絲瓜棚之圍牆外，從2公尺高之土
    坡跳入被告甲○○之絲瓜棚圍牆內攻擊被告甲○○，在原告
    手持鐮刀、鐵鎚之情況下，被告甲○○為求自保，方與原告
    扭抱在一起，企圖壓製原告之攻擊，如此情形豈是被告甲○○攻擊原告。
四、被告甲○○係原告自被告甲○○絲瓜棚之圍牆外，從2公尺
    高之土坡跳入被告甲○○之絲瓜棚圍牆內攻擊被告甲○○，
    在原告手持鐮刀、鐵鎚之情況下，被告甲○○為求自保，方
    與原告扭抱在一起，企圖壓製原告之攻擊，倘因此造成原告
    受有傷害，爰依民法第149條之規定主張正當防衛。
五、被告否認原告因被告之傷害行為受有眼窩骨折之傷害。原告
    提出之診斷證明書之內容為原告於96年10月31日住院，並於
    96年11月1日接受左眼骨折修補及人工骨植入手術手術。但
    本件損害賠償發生時間為96年8月1日，與診斷證明書所載就
    診時間事隔3個月之久，其中因果關係何在？自應由原告負
    舉證責任。且本院刑事庭審理97年度易字第317號傷害案件
    期間，函詢監理站原告丙○○最近辦理職業小型車駕駛執照
    審驗之身體檢查記錄，原告於96年9月6日（本件案發時間之
    後）之身體檢查記錄其視力為左、右眼均為1.0，並有97年7
    月10日北監二字第0970007391號交通部公路總局台北區監理
    所基隆監理站函附於該案卷宗可參，此調閱本院刑事庭97年
    度易字第317號即明。足見在96年9月6日之前，原告之眼睛
    並未受有任何傷害甚明。雖原告提出案發當日至署立基隆醫
    院急救，有拍攝X光照像之照片，但依照片所示是否有左眼
    眼窩底閉鎖性骨折、眼球凹陷，實無法得知，就損害之範圍
    為何，此應由原告負舉證之責任。據此，依原告所主張事實
    ，原告所受左眼眼窩底閉鎖性骨折、眼球凹陷之絕無可能為
    被告乙○○所傷，蓋因案發當時原告眼睛根本沒有受傷，原
    告訴請被告乙○○負連帶損害賠償責任自無理由。
六、被告就原告97年12月10日陳報狀編號6基隆醫院眼科160元、
    編號8至編號13均屬眼科，被告有爭執外，其他醫療費用單
    據不爭執。就看護費用之收據，形式上不爭執。就勞動能力
    損失部分，原告無法工作之期間如何計算為6個月無法工作
    ，未見原告提出任何舉證。且原告所受之程度（左眼眼窩底
    閉鎖性骨折、眼球凹陷與本案無關，業如前述），尚非不能
    繼續從事駕駛工作，且原告又未提出其他足以證明確實因受
    傷不能工作之證據供鈞院查證，從而其請求被告給付減少勞
    動能力損失部分，自屬不應准許。再者，原告所提出基隆市
    駕駛職業工會函用以證明從事計程車司機每月有3萬元之收
    入，然每位職業駕駛人之實際收入將因其從事駕駛工作之地
    點、時間之長短而有不同之收入，此部分應由原告提出年度
    所得申報資料，用以證明原告實際之收入為何。查原告所受
    之傷害並未影響工作、行動能力，且左眼所受之傷害亦與本
    案無關。故原告請求之非財產上損害賠償，應屬過高。
七、基於前述，聲明：
（一）原告之訴駁回。
（二）如受不利之判決，願供擔保請免宣告假執行。
參、得心證之理由：
一、原告主張被告2人於前揭時、地先後分別故意傷害原告，致
    原告因被告甲○○之傷害行為受有左側外傷性氣血胸、肋骨
    斷裂之傷害，因被告乙○○之傷害行為受有左眼窩底部閉鎖
    性骨折，眼球凹陷、併0.5×0.3公分撕裂傷之傷害，業據原
    告提出照片13張、醫院診斷證明書5份、病危通知書、侵入
    性治療同意書、病歷紀錄1份等資料附卷可證，被告固對經
    刑事判決認定成立傷害罪不爭執，惟否認原告左眼窩底部閉
    鎖性骨折，眼球凹陷之傷害，為被告乙○○所造成。經查：
（一）被告甲○○對原告之傷害行為，導致原告左側氣血胸左肋
      骨斷裂，被告並未否認，且業據原告提出上揭證據足堪憑
      信，且被告甲○○此部分行為亦經本院及台灣高等法院判
      決成立傷害罪，是以被告甲○○確有傷害原告導致原告受
      有上揭傷害之侵權行為，要足認定。至被告甲○○抗辯原
      告先對其為傷害行為，然此與刑事判決認定之事實相違，
      且被告甲○○亦未舉證以實其說，是以被告甲○○傷害原
      告之時並無證據證明有不法侵害存在，因此與民法第149
      條規定之正當防衛要件不合，被告甲○○主張正當防衛於
      法未合，是以被告甲○○應對原告負左側氣血胸左肋斷裂
      傷害之侵權行為損害賠償責任。
（二）被告乙○○對原告之傷害行為，導致原告受有左眼窩底部
      閉鎖性骨折，眼球凹陷、併0.5×0.3公分撕裂傷之傷害，
      雖為被告乙○○否認，然業據原告提出上揭證據足堪憑信
      ，且被告乙○○傷害原告左眼行為亦經本院及台灣高等法
      院判決成立傷害罪，雖刑事判決僅記載原告係受有左眼瞼
      瘀青0.5×0.3公分撕裂傷，然依據原告提出之就診時照片
      ，左眼瘀青嚴重，被告乙○○對原告左眼所為之毆打動作
      施力非輕，雖原告於96年8月1日至署立基隆醫院急救，急
      診醫師雖僅記載外傷與氣血胸部份，未發現左眼眼窩底閉
      鎖性骨折、眼球凹陷，但約一個多月後，即96年9月11日
      原告即經署立基隆醫院眼科發現左眼內陷，此有病歷紀錄
      可參，復原告於97年10月19日，前往長庚醫院就診，並安
      排拍攝腦斷層發現原告眼球凹陷之原因，係大面積眼底板
      破裂（即左眼眼窩底閉鎖性骨折），此有該醫院診療記錄
      與診斷書在卷可參，且經長庚醫院醫院98年3月16日以（
      98 ）長庚院基法字第43號函覆稱：病患96年9月11日至署
      立基隆醫院眼科門診檢查發現左眼內陷2mm，若病患於此
      期間確實無接受任何治療，與病患10月19日至本院眼科就
      醫發現其左眼眼窩底閉鎖性骨折無法自行復原之傷勢，有
      直接因果關係等語。依據上揭事證，足認原告遭到被告乙○○強烈毆擊左眼後瘀青後，約1個多月，經檢查發現左
      眼底凹陷，再持續檢查發現此即屬左眼眼窩底閉鎖性骨折
      ，審酌此時間密接及連續性，堪信原告主張其左眼眼窩底
      閉鎖性骨折乃被告乙○○造成為真，被告乙○○否認不足
      採信。另被告乙○○乃因知悉其父甲○○遭原告毆傷，另
      行前往傷害原告，足信原告未曾對被告乙○○為不法侵害
      ，是以被告乙○○主張其對原告傷害屬於正當防衛行為顯
      無可採。因之，被告乙○○應對原告負左眼眼窩底閉鎖性
      骨折傷害之侵權行為損害賠償責任。
二、按因故意或過失，不法侵害他人之權利者，負損害賠償責任
    ；數人共同不法侵害他人之權利者，連帶負損害賠償責任；
    又不法侵害他人之身體或健康者，對於被害人因此喪失或減
    少勞動能力或增加生活上之需要時，應負損害賠償責任；不
    法侵害他人之身體、健康者，被害人雖非財產上之損害，亦
    得請求賠償相當之金額，民法第184條第1項前段、第185條
    第1項前段、第193條第1項、第195條第1項分別定有明文。
    茲就原告請求被告賠償之金額，是否應予准許，分述如下：
（一）被告甲○○部分：
   1、原告主張其因遭被告甲○○傷害支出醫療費用2,247元及
      看護費8,400元，合計10,647元，分別提出收據為證，且
      該書證之真正為被告所不爭執，因此堪信原告確實有此支
      出，此乃原告因此增加生活上支出，依法被告甲○○應負
      賠償責任。
   2、原告主張為計程車司機，因受到被告甲○○傷害自96年8
      月1日起應有6個月喪失工作能力，原告每月營業收入有3
      萬元，因此原告工作能力喪失共損失18萬元。被告則對原
      告為計程車司機不爭執，僅否認不能工作時間及原告每月
      收入。經查，被告對原告所造成之肋骨斷裂、氣血胸之傷
      害，業據原告在署立基隆醫院96年8月1日起至96年8月8日
      住院診療救治共計8日，該段時間原告確實因被告甲○○
      之傷害行為喪失勞動能力，要堪認定，然原告出院後依據
      上揭醫院96年8月8日出具之診斷證明書記載，原告出院後
      僅需門診追蹤，是以要難認定原告出院後仍無法從事駕駛
      工作，原告主張其仍持續喪失勞動能力尚無證據可資採信
      。而原告主張原告每月營業為為3萬元，乃以財政部台灣
      省北區國稅局信義稽徵92年度基隆地區個人計程車每輛每
      月查定營業額，汽車排氣量不超過2000cc者為38,630元為
      參考依據，並提出上揭稽徵所之93年度3月19日北區國稅
      信義二字第0931001944號函為依據，然上揭公函所載
      38,630 元僅係營業額，尚未扣除營業成本，因此該金額
      並非原告之實際收入，不得逕以該營業額充為實際收入認
      定依據，且上揭公函於說明欄第二項則記載「... 核定全
      年所得額，92年度基隆地區個人計程車每輛不超過2000cc
      為9,271元」等語，是以如以上揭公函為原告收入審酌之
      依據，則應以上揭金額認定原告全年所得額為9,271元，
      但顯然低於最低工資每月17,280元，既然被告不否認原告
      具有勞動能力，因之原告勞動能力金額至少應以每月
      17,280 元最低工資評價，是以平均每日以576元薪資計算
      ，則原告因被告甲○○傷害行為共計8日不能工作，其工
      作上損失應為4,608元（576×8＝4,608元）。
   3、原告主張被告甲○○之傷害行為導致其精神上受有重大痛
      苦，因此被告應賠償其精神慰撫金50萬元。而按慰藉金之
      多寡，應斟酌雙方之身分、地位、資力與加害之程度及其
      他各種情形核定相當之數額。其金額是否相當，自應依實
      際加害情形與被害人所受之痛苦及雙方之身分、地位、經
      濟狀況等關係決定之，有最高法院85年度臺上字第460號
      判決可資參照。查原告因被告甲○○之侵權行為而致受有
      受有左側外傷性氣血胸、肋骨斷裂送至署立基隆醫院急診
      時，因傷勢嚴重醫院發出病危通知單，致原告正值壯年，
      卻面臨與死神搏鬥之恐懼，原告肉體、精神上受有極大痛
      苦，本院審酌原告所受傷害之程度、治療期間、被告等侵
      害之行為出於故意、雙方之身分、社會地位、智識水準等
      ，認原告請求被告甲○○給付慰撫金50萬元，尚屬過高，
      應核減為30萬元，方屬公允。
   4、依據前述，原告請求被告甲○○賠償315,255元部分（
      10,647＋4,608＋300,000＝315,255）為有理由，應予准
      許，逾此部分並無理由，應予駁回。
（二）被告乙○○部分：
   1、原告主張其因遭被告乙○○傷害支出醫療費用11,744元業
      據提出收據為證，且該書證之真正為被告所不爭執，因此
      原告確有支出該部分醫療費用要堪認定，且被告乙○○對
      原告傷害行為確實造成原告眼窩底骨折之傷害前已認定，
      是以原告支出眼科部分之醫療費，應屬因被告乙○○傷害
      行為所增加之生活上支出，是以被告甲○○應負此部分賠
      償責任。
   2、原告主張為計程車司機，因受到被告乙○○之傷害行為自
      96 年8月1日起應有6個月喪失工作能力，原告每月營業收
      入有3萬元，因此原告工作能力喪失共損失18萬元。被告
      則對原告為計程車司機不爭執，僅否認不能工作時間及原
      告每月收入。經查，原告係96年10月19日方前往署立基隆
      醫院眼科門診檢查發現眼球凹陷，依據常情，一般人均在
      身體不適時始前往就醫，雖本院認定原告眼部所受傷害乃
      被告乙○○於96年8月1日傷害行為即已造成，但原告並無
      針對眼部有積極就醫治療行為，表示此傷勢當時尚未引起
      身體明顯不適感，是以未就醫期間應尚無事證足認喪失工
      作能力，然原告在96年10月19日前往眼科治療，可信原告
      之眼部傷害因病程演變之結果，眼部已有明顯不適感，而
      駕駛工作視力乃為重點，因此可認自該時起喪失工作能力
      ，迄至96年11月5日原告手術完畢出院之日止，共計18 日
      ，此段時間原告確實喪失工作能力，而原告每日薪資應以
      576元計算，前已認定，則原告因被告乙○○傷害行為共
      計18日不能工作，所喪失損失應為10,368元（576×18 ＝
      10,368元）。至於原告稱手術完畢必須療養3個月無法工
      作，則未提出證據不足採信。
   3、原告主張被告乙○○之傷害行為導致其精神上受有重大痛
      苦，因此被告應賠償其精神慰撫金30萬元。而按慰藉金之
      多寡，應斟酌雙方之身分、地位、資力與加害之程度及其
      他各種情形核定相當之數額。其金額是否相當，自應依實
      際加害情形與被害人所受之痛苦及雙方之身分、地位、經
      濟狀況等關係決定之，有最高法院85年度臺上字第460號
      判決可資參照。查原告因被告乙○○之侵權行為而致受有
      受有眼窩底骨折，歷經手術住院約1週方治癒，原告肉體
      、精神上受有極大痛苦，本院審酌原告所受傷害之程度、
      治療期間、被告等侵害之行為出於故意、雙方之身分、社
      會地位、智識水準等，認原告請求被告甲○○給付慰撫金
      30萬元，尚屬過高，應核減為20萬元，方屬公允。
   4、依據前述，原告請求被告乙○○賠償222,112元部分（
      11,744＋10,368＋200,000＝222,112）為有理由，應予准
      許，逾此部分並無理由，應予駁回。
三、綜上所述，原告本於侵權行為法律關係請求被告甲○○、乙○○各給付315,255元、222,112元及均自起訴狀繕本送達翌
    日即被告甲○○為97年7月3日、被告乙○○為97年7月5日起
    均至清償日止，按年息百分之五計算之利息，為有理由，應
    予准許，逾此範圍請求，為無理由，不應准許。
四、本件原告勝訴部分，兩造均陳明願供擔保聲請宣告假執行及
    免為假執行，本院經審核尚無不合，爰酌定相當擔保金額分
    別准許之；至原告敗訴部分，其假執行之聲請，已失所附麗
    ，併予駁回。
五、據上論結，原告之訴為一部有理由，一部無理由，依民事訴
    訟法第79條、第85條第1項前段、第390條第2項，判決如主
    文。
中    華    民    國    98    年    6     月    3    日
                  民事庭法  官  王翠芬
以上正本係照原本作成。
對於本件判決如有不服，應於收受送達後20日內向本院提出上訴
書狀，敘述上訴之理由，上訴於臺灣高等法院，並按他造當事人
之人數附具繕本。
中    華    民    國    98    年    6     月    3    日
                        書記官  林建清


司法院資訊處製作；財團法人民間司法改革基金會備份。
